Francesco Dondi

Neueste Version dieses Lebenslaufs bei: github.com/Fdondi/cv-latex/blob/main/cv_de.pdf Zugerstarsse 66, 8810 Horgen, ZH \Box +41 76 456 50 32 ☑ francesco314@gmail.com in francesco-dondi ♠ Fdondi

Geboren 29.10.1990 Italienischer Staatsbürger, C-Ausweis Verheiratet, keine Kinder



00000

00000

00000

00000

Wer ich bin

Als erfahrener Softwareentwickler bringe ich umfangreiche Erfahrungen in der Entwicklung robuster Softwarelösungen, der Optimierung von SQL-Datenbanken und der Implementierung effektiver Datenanalysen mit. Meine Fachkenntnisse reichen von der Sicherung und Verbesserung von Serverkonfigurationen bis hin zur Entwicklung anspruchsvoller Softwarelösungen mit umfassender Beteiligung in allen Phasen des Softwareentwicklungsprozesses. Bei meinen Kollegen und Vorgesetzten bin ich bekannt als zuverlässig, intelligent und freundlich, jemand, der immer bereit ist, Verantwortung zu übernehmen und zum Erfolg des Teams beizutragen.

Berufserfahrung

DoubleCloud

Unternehmensgröße:

50-100

03/2023 - 09/2023 **Softwareentwickler**, Zürich

Wartung und Entwicklung der Infrastruktur um Managed ClickHouse, insbesondere:

- O Absicherung des Metrikenservers durch Hinzufügen von Nginx
- Verbesserung der SaltStack-Konfiguration
- Fehlerbehebung in Telegraf Go-Plugins

Unternehmensgröße:

50-100

06/2021 - 09/2022 **Software Developer**, Zürich

Firebolt Wartung und Entwicklung des SQL-Optimierungsmotors und der Testinfrastruktur.

- O Erweiterung der unterstützten SQL-Syntax und Optimierungen
- Anpassung des Testframeworks für neue Testserien
- O Beitrag zur Neuschreibung des Optimierungsmotors

08/2020 - 02/2021 **Developer / Analyst**, Zug

- **F-Trust** O Wartung und Entwicklung eines Handelsmotors (C++)
- Unternehmensgröße: 5 O Neugestaltung, Implementierung und Migration der Architektur der Datenspeicherung
 - Extraktion und Integration von Daten aus mehreren Log-Streams
 - O Datenanalyse zur Hervorhebung von Verbesserungsmöglichkeiten

10/2017 - 05/2020

Google

Unternehmensgröße:

100.000

Software Developer, Zürich

Im Bereich Suche, ein ursprünglich experimentelles Tool in den produktiven Einsatz überführt (C++).

- O Verbesserung der Laufzeit von Tagen auf Stunden
- Unterstützung für neue Datentypen
- O Ergebnisse leicht visualisierbar und überwachbar
- O Beschleunigung und Vereinfachung des Onboarding-Prozesses

04/2016 - 10/2017 **Ascent Software**

Unternehmensgröße:

50-100

Software Developer, Luqa, Malta Bei der Wartung und Entwicklung eines Treibers (C++) für die Kommunikation in der Automobilindustrie, der sowohl auf regulären Computern als auch auf eingebetteten Systemen (QNX-

Echtzeitbetriebssystem) lief.

04/2015 - 04/2016 Rulex Inc. /CNR

Unternehmensgröße: 5

Junior Developer, Genua, Italien

Erforschung von Möglichkeiten zur Beschleunigung von C-Algorithmen mit CPU (OpenMP) und GPU (Nvidia CUDA) Parallelisierung. Übertragung von MATLAB-Algorithmen nach Python.

Skills

Programmierung

C++

- C++/Abseil
- C++/Boost

Java

SQL

- Clickhouse SQL
- PostgreSQL

Python

Julia

Go

Werkzeuge **BASH**

Linux

Windows

Visual Studio AWS storage

Docker Git

Jenkins CI

SSH

VIM

Valgrind

Flamegraph Kafka

gRPC

Nvidia CUDA

OpenMP Kompetenzen

Testing

Debugging DevOps

Design Docs

Embedded Dev.

Agile Dev.

Sprachen

Englisch Italienisch Deutsch Französisch



Ausbildung

2023 H1	Business Analytics: From Data to Decisions, Imperial College Business School
2009–2015	Galileian School of Higher Education , <i>University of Padua</i> , Universitätsniveau Bereicherungsprogramm für begabte Studierende, $98/100$
2012-2014	Master Degree in Mathematics, University of Padua, 108/110
2009–2012	Bachelor Degree in Mathematics, University of Padua, 110/110 cum Laude
2004–2009	High School - Science Track, added IT, French, Liceo Fermi, Bologna, 100/100 cum Laude

Weiterbildung	Skills
---------------	--------

Datenwissenschaft/Analytik

Nov 2023 Nov 2023 Oct 2023 Oct 2023 Oct 2023 Oct 2023	Linkedin Linkedin Linkedin Linkedin Linkedin Linkedin	Data Fluency: Exploring and Describing Data Power BI Essential Training Business Intelligence for Consultants Data Analytics for Business Professionals Excel: Economic Analysis and Data Analytics The Non-Technical Skills of Effective Data Scientists	Data Analysis Data Visualization Probability Microsoft Power BI Microsoft Excel Pandas	••••• ••••• ••••• ••••
Jan 2024	Coursera	Maschinelles Lernen/LLMs/AI Generative AI with Large Language Models Programmiersprachen	LLMs	••000
Nov 2023 Oct 2023	Linkedin Linkedin	C# Essential Training 1: Types and Control Flow Learning MATLAB	C# MATLAB	••••
Nov 2023	Linkedin	Embedded-Entwicklung C Programming for Embedded Applications Cloud und DevOps	C Embedded	••••
Feb 2023 Jan 2023	Linkedin Linkedin	AWS Certified Solutions Architect - Associate (SAA-C02) Cert Prep: 1 Cloud Services Overview DevOps Foundations: Going Cloud Native	Cloud Admin AWS Cloud DevOps	000 00 000 00

Projekte

Embedded



Nov 2023 BTC Arduino monitor

github.com/Fdondi/arduino-btc Ein Bot überprüft die Bitcoin-Preise und blinkt mit einer grünen LED, wenn der Preis über dem Durchschnitt liegt, und rot, wenn er darunter liegt. Die Blinkgeschwindigkeit hängt vom

Ausmaß der Änderung ab.

LLMs / Prompt engineering



Dec 2023 Deutsches Wörterbuch

chat. openai. com/g/g-bpvvdzIKE-deutsches-worter buch

Ein CustomGPT benötigt ein Wort und bietet Grammatik, Erklärungen auf Deutsch und Englisch, Anwendungsbeispiele und ein abschließendes Bild, das das Konzept visualisiert. Klärt mehrdeutige oder falsch geschriebene Wörter und kann alle Zweifel des Benutzers klären. Kann das Deutschniveau sowohl automatisch als auch auf Anfrage anpassen.

Hobbys und Interessen

AI UX Prompt engineer-

Embedded Devel-

C++ Embedded

SSH embedded

Arduino

opment

•0000

Lesen, Wandern, Radfahren, Schwimmen.